# 为何长投本期变动与本期投资收益不同。

提问人：xpf396402157 时间：2020-04-29 16:29:00
陈版你好。为何以下 2 个数字不同？差异可能来自何处？
科目：投资收益——权益法核算的长期股权投资收益 A元
科目：长期股权投资——权益法下确认的投资损益（即权益法的本期唯一变动额） B元

回答人：chenyiwei
出现这种情况的最常见原因是存在本期新发生且截至期末尚未实现的与联营企业之间的顺流、逆流交易损益。